臺灣彰化地方法院刑事判決　　　　　　100年度交易字第164號
公　訴　人　臺灣彰化地方法院檢察署檢察官
被　　　告　張金全
上列被告因公共危險案件，經檢察官提起公訴（100 年度偵字第
3054號），本院判決如下：
    主  文
張金全服用酒類，不能安全駕駛動力交通工具而駕駛，處罰金新
台幣柒萬元，如易服勞役，以新台幣壹仟元折算壹日。
    犯罪事實
一、張金全自民國100 年3 月3 日下午1 時許（起訴書誤載為中
    午12時許），迄同日下午2 時許，在其友人位於彰化縣彰化
    市○○路住處，飲用高梁酒數杯後，明知服用酒類不能安全
    駕駛動力交通工具者，不得駕駛，且明知其已達酒醉不能安
    全駕駛動力交通工具之程度，猶於飲畢未久，於同日下午3
    時10分許，駕駛不知情之女兒張瑞敏所有車牌號碼T5-3887
    號自用小客車自上址出發，欲返回其位於彰化縣福興鄉○○
    村○○○街242 巷68號住處，於同日下午3 時10分許，沿彰
    化縣和美鎮○○路由東往西方向行駛，行經彰美路3 段178
    號前設有交通號誌之交岔路口時，明知該號誌為紅燈，惟因
    不勝酒力而無法妥適操縱車輛，致自後追撞同向在前方停等
    紅燈之吳正良所駕駛車牌號碼X8-1558 號自用小客車，使吳
    正良駕駛之上揭自用小客車因而往前追撞同向在前方停等紅
    燈之鄧舒璟所駕駛車牌號碼0503-WG 號自用小客車，並致鄧
    舒璟駕駛之前開自用小客車因而又往前追撞同向在前方停等
    紅燈由許雅婷所駕駛車牌號碼9195-LJ 號自用小客車，致吳
    正良受有胸壁挫傷等傷害，鄧舒璟受有右第4 指挫傷、右膝
    挫擦傷等傷害（過失傷害部分，另諭知不受理之判決），經
    警到場處理，並於同日下午3 時46分對張金全施以呼氣酒精
    濃度檢測，測得其呼氣中所含酒精濃度達每公升0.84毫克，
    始悉上情。
二、案經彰化縣警察局和美分局報告臺灣彰化地方法院檢察署檢
    察官偵查起訴。
    理  由
一、本案所引用被告以外之人於審判外之言詞或書面陳述，而不
    符合刑事訴訟法第159 條之1 至第159 條之4 之規定者，均
    經本院於審理時當庭直接提示而為合法之調查，檢察官、被
    告均同意作為證據，本院審酌前開證據作成或取得之狀況，
    均無非法或不當取證之情事，亦無顯不可信之情況，故認為
    適當而均得作為證據。是前開證據，依刑事訴訟法第159 條
    之5 之規定，均具有證據能力。又按除法律另有規定外，實
    施刑事訴訟程序之公務員因違背法定程序取得之證據，其有
    無證據能力之認定，應審酌人權保障及公共利益之均衡維護
    ，刑事訴訟法第158 條之4 定有明文。本案所引用之非供述
    證據，並無證據證明係實施刑事訴訟程序之公務員違背法定
    程序所取得，且檢察官、被告均未表示無證據能力，自應認
    均具有證據能力，先予敘明。
二、上開犯罪事實，業據被告張金全於警偵訊及本院審理時坦承
    不諱（見警詢卷宗第3 頁反面至第5 頁、偵查卷宗第9 頁至
    第10頁、本院100 年5 月31日審判筆錄第11頁至第12頁）；
    且被告於100 年3 月3 日下午3 時10分許，駕駛車牌號碼T5
    -3887 號自用小客車，沿彰化縣和美鎮○○路由東往西方向
    行駛，行經彰美路3 段178 號前設有交通號誌之交岔路口時
    ，明知該號誌為紅燈，惟因不勝酒力而無法妥適操縱車輛，
    致自後追撞同向在前方停等紅燈之吳正良所駕駛車牌號碼X8
    -1558 號自用小客車，使吳正良駕駛之上揭自用小客車因而
    往前追撞同向在前方停等紅燈之鄧舒璟所駕駛車牌號碼0503
    -WG 號自用小客車，並致鄧舒璟駕駛之前開自用小客車因而
    又往前追撞同向在前方停等紅燈由許雅婷所駕駛車牌號碼91
    95-LJ 號自用小客車，致吳正良受有胸壁挫傷等傷害，鄧舒
    璟受有右第4 指挫傷、右膝挫擦傷等傷害之事實，並經證人
    吳正良、鄧舒璟於警詢及本院審理時、證人許雅婷於警詢中
    證述綦詳（見警詢卷宗第6 頁至第12頁、本院上開審判筆錄
    第5 頁至第9 頁），復有道路交通事故現場圖、道路交通事
    故調查報告表（一）、（二）、肇事現場照片10幀、診斷書
    2 紙及車號查詢汽車車籍、證號查詢汽車駕駛人資料各1 紙
    在卷可佐（見警詢卷宗第13頁至第20頁、第33頁至第34頁及
    本院卷）；又被告肇事後，經警到場處理，於同日下午3 時
    46分對其施以呼氣酒精濃度檢測，測得其呼氣中所含酒精濃
    度達每公升0.84毫克一節，並有酒精測定紀錄表、刑法第18
    5 條之3 案件測試觀察紀錄表、汽車駕駛人酒後生理協調平
    衡檢測紀錄表及彰化縣警察局舉發違反道路交通管理事件通
    知單各1 紙存卷可佐（見警詢卷宗第21頁、第25頁、第26頁
    、第31頁），而被告呼氣中所含酒精濃度為每公升0.84毫克
    ，不僅遠逾道路交通安全規則第114 條第2 款所定飲酒後其
    吐氣所含酒精成分0.25毫克以上者不得駕車之標準，且參酌
    德國、美國之認定標準，對於呼氣中酒精濃度已達每公升0.
    55毫克或血液中酒精濃度達0.11% 以上者，肇事率為一般正
    常人之10倍，已達「不能安全駕駛」之標準，呼氣中酒精濃
    度達每公升0.85毫克或血液中酒精濃度達0.17 %以上者，肇
    事率更為一般人之50倍（見法務部88年5 月18日法檢字第00
    1669號函，載法務部公報第228 期第27頁至第28頁），另參
    酌被告並有酒後肇事行為，足徵被告當時確已達不能安全駕
    駛動力交通工具之程度甚明。是被告自白核與事實相符，應
    堪採信。本件事證業臻明確，被告犯行堪以認定，應依法論
    科。
三、核被告所為，係犯刑法第185 條之3 服用酒類不能安全駕駛
    動力交通工具而駕駛罪。爰審酌酒後駕車之危害及酒後不應
    駕車之觀念，已透過學校教育、政令宣導及各類媒體廣為介
    紹傳達各界週知多年，被告對於酒後不能駕車，及酒醉駕車
    之危險性，應有相當之認識，詎其明知飲酒後，不能安全駕
    駛，猶駕車上路，顯心存僥倖，並乏尊重其他用路人生命、
    財產安全之觀念，甚為可訾，且肇事，原難予輕縱，惟念及
    被告僅於82年間，因違反麻醉藥品管理條例案件，經本院以
    82年度易字第688 號判處有期徒刑6 月，有臺灣高等法院被
    告前案紀錄1 份在卷可佐，素行尚可，且係初犯本罪，復已
    與被害人吳正良、鄧舒璟達成和解，兼衡被告之智識程度、
    坦承犯行之犯後態度等一切情狀，認蒞庭檢察官請求判處被
    告有期徒刑2 月，尚嫌過重，爰量處如主文所示之刑，並諭
    知易服勞役之折算標準，以示懲戒。
據上論斷，應依刑事訴訟法第284 條之1 、第299 條第1 項前段
，刑法第185 條之3 、第42條第3 項前段、刑法施行法第1 條之
1 第1 項，判決如主文。
本案經檢察官詹喬偉到庭執行職務。
中    華    民    國   100    年    6     月    14    日
                  交通法庭    法  官  游秀雯
以上正本證明與原本無異。
如不服本判決應於收受判決後10日內向本院提出上訴書狀，並應
敘述具體理由；其未敘述上訴理由者，應於上訴期間屆滿後20日
內向本院補提理由書(均須按他造當事人之人數附繕本)「切勿逕
送上級法院」。
中    華    民    國   100    年    6     月    14    日
                              書記官  謝志鑫
附錄本案論罪科刑法條全文：
中華民國刑法第185條之3
服用毒品、麻醉藥品、酒類或其他相類之物，不能安全駕駛動力
交通工具而駕駛者，處1 年以下有期徒刑、拘役或科或併科15萬
元以下罰金。